臺灣嘉義地方法院刑事判決　　　　　　　94年度交易字第11號
公　訴　人　臺灣嘉義地方法院檢察署檢察官
被　　　告　乙○○
上列被告因過失致死案件，經檢察官提起公訴（94年度偵字第10
0號），本院判決如下：
    主  文
乙○○從事業務之人，因業務上之過失致人於死，處有期徒刑捌
月。
    事  實
一、乙○○為汽車修理員，駕駛公司所有之車牌號碼6M-4906號
    自用小貨車載送汽車零件為其附隨業務，為從事業務之人；
    其於民國93年7月22日晚間，沿嘉義市○○路駕駛上開車輛
    由北往南方向行駛，於同日19時36分許，行經嘉義市○○路
    712號前，原應注意汽車行駛時，駕駛人應注意車前狀況，
    並隨時採取必要之安全措施，且應依照規定之速限行駛，而
    依當時天候晴，柏油路面，路面乾燥、無缺陷、無障礙物，
    視距良好，又無不能注意之情事，其竟於夜間以時速60至70
    公里之速度超速行駛（前揭路段之速限為時速50公里），而
    於行經前揭地點時，因見車前有1輛機車左轉，其乃緊急煞
    車並將車輛之方向盤轉向右邊，造成其車輛之後車斗擦撞同
    方向行駛在其車輛右側之機車優先道內由翁國欽所騎乘之車
    牌號碼ZUL-169號輕型機車，造成翁國欽及騎乘機車上所載
    之子女翁文斌及翁意婷因而人車倒地，翁國欽經送醫救治後
    ，延至93年7月30日仍因頭部外傷併顱內出血不治死亡；翁
    文斌則受有頭部外傷併頭皮撕裂傷、右前臂及右膝擦傷之傷
    害；翁意婷則受有頭皮擦挫傷、左肩、左前臂挫擦、右踝挫
    傷之傷害。乙○○立即報警處理，且於職司偵查犯罪之嘉義
    市警察局第一分局八掌派出所警員郭建志知悉其為肇事者前
    ，主動告知其為駕駛人，並接受裁判。
二、案經翁國欽之妻即翁意婷及翁文斌之母甲○○告訴臺灣嘉義
    地方法院檢察署檢察官偵查起訴。
    理  由
一、訊據被告乙○○對於右開時、地駕駛自用小貨車肇事致被害
    人翁國欽死亡及被害人翁文斌、翁意婷受傷之事實坦認不諱
    ，核與告訴人甲○○指訴及證人蔡麗淑證述之情節相符，且
    有警製道路交通事故調查報告表（一）（二）、道路交通事
    故現場圖、現場照片14幀及診斷證明書3份附於偵卷可稽；
    另被害人翁國欽因車禍傷重死亡之事實，亦經臺灣嘉義地方
    法院檢察署檢察官督同檢驗員相驗屬實，製有相驗筆錄、相
    驗屍體證明書、驗斷書及勘驗照片4張等件在卷可憑。
二、按行車速度，依速限標誌或標線之規定；又駕駛人應注意車
    前狀況，並隨時採取必要之安全措施，道路交通安全規則第
    93條第1項、第94條第3項分別定有明文，被告乙○○駕駛車
    輛，自應注意上開安全規範，而依當時天候晴、柏油路面、
    路面乾燥、無缺陷、無障礙物、視距良好等一切情狀，並無
    不能注意之情事，且當地速限為50公里，乙○○竟疏未注意
    於此，仍以時速60至70公里之超速行駛，且未注意車前狀況
    ，並隨時採取必要之安全措施，致撞及被害人翁國欽之機車
    而肇事，造成被害人翁國欽死亡、被害人翁文斌、翁意婷受
    傷，足見被告之駕車行為確有過失甚明。且本件車禍肇事責
    任，經送臺灣省嘉雲區行車事故鑑定委員會鑑定結果，認：
    「乙○○駕駛自用小貨車，夜間超速行駛、煞車失控偏右，
    由後擦撞機車，為肇事原因；翁國欽無肇事因素。」等情，
    有臺灣省嘉雲區車輛行車事故鑑定委員會嘉鑑字第931045號
    函1件附卷足參，堪認本件車禍肇事責任應屬被告之過失，
    而被害人翁國欽無肇事因素。末查，被害人翁國欽、翁文斌
    、翁意婷確因本件被告有過失之車禍事故而分別死亡、受傷
    之情，已如前述，則被告之過失駕車行為與被害人等之死亡
    、受傷結果間，即均有相當之因果關係。綜上所述，本案事
    證已臻明確，被告犯行，堪可認定。
三、按被告乙○○當日係駕駛上開自用小貨車為公司載送輪胎修
    理汽車，業據其供陳在卷，堪認駕駛上開車輛是其附隨業務
    ，為從事業務之人。是核被告所為，係犯刑法第276條第2項
    之業務過失致死罪及同法第284條第2項之業務過失傷害罪；
    被告一過失行為，致被害人翁國欽死亡及被害人翁文斌、翁
    意婷受傷，為想像競合犯，應從1重之刑法第276條第2項之
    業務過失致死罪論處。另查，被告肇事後，未經發覺前，託
    人報警並於有犯罪調查權限之警員郭建志到場處理時，主動
    坦認為肇事人之事實，此有自首報告書1份附卷可考，事後
    並接受審判，應依刑法第62條前段自首之規定，減輕其刑。
    爰審酌被告尚無犯罪前案紀錄（此有臺灣高等法院被告全國
    前案紀錄表及臺灣嘉義地方法院檢察署刑案資料查註紀錄表
    各1件附卷可考）之品行、其國中畢業之智識程度、對本件
    車禍應負全部過失責任之過失程度、犯罪致生被害人翁國欽
    死亡、被害人翁意婷、翁文斌受傷之具體損害及犯罪後報警
    自首並協助聯絡將被害人送醫、配合調查審理之態度，惟因
    其僅賠償被害人家屬30萬元，而未與被害人家屬達成民事和
    解等諸般情狀，量處如主文所示之刑。
據上論斷，應依刑事訴訟法第299條第1項前段，刑法第276條第2
項、第284條第2項、第55條、第62條前段，罰金罰鍰提高標準條
例第1條前段，判決如主文。
本案經檢察官柯文綾到庭執行職務
中      華      民      國   94  年   7   月    29    日
                    交通法庭 審判長法  官  夏金郎
                           弓      法  官  盧鳳田
                                   法  官  陳俞婷
上列正本證明與原本無異。
如不服本判決，應於判決送達後10日內向本院提出上訴狀（應附
繕本）。告訴人或被害人如對於本判決不服者，應具備理由請求
檢察官上訴，其上訴期間之計算係以檢察官收受判決正本之日期
為準。
中      華      民      國   94  年   7   月    29    日
                                   書記官  蕭琪男
附錄法條：
刑法第276條第2項
從事業務之人，因業務上之過失犯前項之罪者，處5年以下有期
徒刑或拘役，得併科3千元以下罰金。
中華民國刑法第284條第2項
從事業務之人，因業務上之過失傷害人者，處1年以下有期徒刑
、拘役或1千元以下罰金，致重傷者，處3年以下有期徒刑、拘役
或2千元以下罰金。
